【裁判字號】    90,易,3922
【裁判日期】    901205
【裁判案由】    竊盜
【裁判全文】
臺灣高雄地方法院刑事判決                          九十年度易字第三九二二號
    公  訴  人  臺灣高雄地方法院檢察署檢察官
    被      告  乙○○
右列被告因竊盜案件，經檢察官聲請簡易判決處刑（民國九十年度偵字第四六五０號
），本院認不宜以簡易判決處刑，改以通常程序判決如左：
    主  文
乙○○共同攜帶凶器竊盜，累犯，處有期徒刑玖月。
扣案螺絲起子一支沒收。
    事  實
一、乙○○曾於民國（下同）八十六年間因違反麻醉藥品管理條例案件，經本院判處
    有期徒刑四月，如易科罰金以三百元折算一日，並於八十七年三月八日執行完畢
    ，猶不知悔改，與綽號勇仔之不詳姓名成年男子（下簡稱勇仔男子）基於意圖為
    自己不法所有之犯意聯絡，於民國（下同）九十年二月二十八日下午九時許，在
    高雄市楠梓區楠梓陸橋上，由勇仔男子持其所有可供凶器使用之螺絲起子先將屬
    高雄市政府工務局所有之陸橋旁鋁製護欄之螺絲卸下，再由乙○○將卸下之護欄
    搬至橋面，而竊取該鋁製護欄，嗣兩人將護欄拆解得手約八、九支（重約一百公
    斤）時為警當場查獲，並扣得前揭供行竊犯罪用之螺絲起子一支，綽號勇仔男子
    則趁亂逃逸。
二、案經高雄市政府警察局楠梓分局移送台灣高雄地方法院檢察署檢察官偵查後聲請
    簡易判決處刑，嗣經本院鳳山簡易庭認不宜以簡易判決處刑，簽准改用通常程序
    審理。
    理  由
一、訊據被告乙○○對有於右揭時地與勇仔男子至楠梓陸橋上拆卸橋旁鋁製護欄之事
    實固坦承不諱，惟辯稱伊僅係去幫勇仔的忙，不清楚該護欄是公物云云，惟查勇
    仔男子擬將拆解下之護欄予以販賣等情，已據被告於警訊中供承明確，且前開護
    欄屬高雄市政府工務局所有，亦據證人即高雄市政府工務局養工處員工甲○○到
    庭證述屬實，是被告明知該護欄並非其與勇仔男子所有，且勇仔男子拆卸護欄意
    在出售得利，卻仍與之共同為之，實難謂無不法之意圖，是被告前揭所辯，尚非
    可採，此外，並有贓物認領保管收據一紙附卷可稽，復有被告行竊犯罪之螺絲起
    子一支扣案可資佐證，罪証明確，被告之犯行堪以認定。
二、按螺絲起子係金屬製品，質硬而型尖，客觀上足以危害他人生命、身體之安全，
    自屬凶器，是核被告所為，係犯刑法第三百二十一條第一項第三款之加重竊盜罪
    。被告與勇仔不詳姓名成年男子間有犯意聯絡、行為分擔，為共同正犯，又被告
    前因違反麻醉藥品管理條例案件，經本院判處有期徒刑四月，如易科罰金以三百
    元折算一日，並於八十七年三月八日執行完畢，有台灣高等法院被告全國前案紀
    錄表、台灣高雄地方法院檢察署刑案資料查註記錄表各一紙在卷可稽，其受有期
    徒刑之執行完畢，五年以內再犯有期徒刑以上之罪，為累犯，依法加重其刑，爰
    審酌被告年輕力壯，並不思依循正途獲取財物，竟竊取他人之物危害治安，惟其
    犯後大致坦承犯行，犯後態度尚佳等一切情狀，量處如主文所示之刑。又扣案之
    螺絲起子係供犯罪所用，且為本案共犯勇仔男子所有等情，業經被告供明在卷，
    爰依刑法第三十八條第一項第二款並予宣告沒收。
據上論斷，應依刑事訴訟法第四百五十二條、二百九十九條第一項前段，刑法第二十
八條、第三百二十一條第一項第三款、第四十七條、第三十八條第一項第二款判決如
主文。
中      華      民      國    九十      年    十二    月        五      日
                                臺灣高雄地方法院刑事庭
    審判長法官  黃三友
                                          法官  陳淑卿
                                          法官  黃宗揚
右正本證明與原本無異。
如不服本判決，應於判決送達後十日內，向本院提出上訴狀。
                                        書記官  陳掌珠
中    華    民    國      九十      年      十二      月      五      日
附錄本判決論罪之法條：
中華民國刑法第三百二十一條
 (加重竊盜罪)
犯竊盜罪而有左列情形之一者，處六月以上五年以下有期徒刑：
一  於夜間侵入住宅或有人居住之建築物、船艦，或隱匿其內而犯之者。
二  毀越門扇、牆垣或其他安全設備而犯之者。
三  攜帶兇器而犯之者。
四  結夥三人以上而犯之者。
五  乘火災、水災或其他災害之際而犯之者。
六  在車站或埠頭而犯之者。
前項之未遂罰之。


司法院資訊處製作；財團法人民間司法改革基金會備份。
